【裁判字號】    97,花易,72
【裁判日期】    970815
【裁判案由】    違反電子遊戲場業管理條例
【裁判全文】
臺灣花蓮地方法院刑事判決          97年度花易字第72號
公  訴  人  臺灣花蓮地方法院檢察署檢察官
被      告  甲○○
上列被告因違反電子遊戲場業管理條例案件，經檢察官聲請簡易
判決處刑（97年度偵字第1644號），本院訊問被告後，認不宜以
簡易判決處刑，改以通常程序審理判決如下：
    主  文
甲○○無罪。
    理  由
一、聲請簡易判決處刑意旨略以：被告甲○○明知未經辦理營利
    事業登記，不得經營電子遊戲場業，竟基於同一之包括犯意
    ，自民國 96年11月某日起，在其花蓮市○○街19之2號經營
    一般公眾得出入之「我的店小吃店」內，擺設「鑽石賓果」
    之電子遊戲機台1台，供不特定客人投幣把玩，嗣於97年1月
    26日經警據報當場查獲，因認被告涉嫌違反電子遊戲場業管
    理條例第15條，應依同條例第22條之規定論處云云。
二、按犯罪事實應依證據認定之，無證據不得認定犯罪事實，又
    不能證明被告犯罪者， 應諭知無罪之判決， 刑事訴訟法第
    154條第2項、第301條第1項分別定有明文。次按認定犯罪所
    憑之證據，雖不以直接之證據為限，間接證據亦包含在內，
    然而無論直接證據或間接證據，其為訴訟上之證明，須於通
    常一般人均不致有所懷疑，而得確信其為真實之程度者，始
    得據為有罪之認定，倘其證明尚未達於此一程度，而有合理
    之懷疑存在時，事實審法院復已就其心證上理由予以闡述，
    敘明其無從為有罪之確信，因而為無罪之判決，尚不得任意
    指為違法；又刑事訴訟法第161條已於 91年2月8日修正公布
    ，修正後同條第 1項規定：檢察官就被告犯罪事實，應負舉
    證責任，並指出證明之方法。因此，檢察官對於起訴之犯罪
    事實，應負提出證據及說服之實質舉證責任。倘其所提出之
    證據，不足為被告有罪之積極證明，或其闡明之證明方法，
    無從說服法官以形成被告有罪之心證，基於無罪推定之原則
    ，自應為被告無罪判決之諭知，最高法院76年臺上字第4986
    號、92年臺上字第128號分別著有判例可資參照。
三、公訴人聲請簡易判決係以：被告甲○○於偵查中之自白、花
    蓮縣警察局花蓮分局民意派出所臨檢紀錄表、扣押筆錄暨扣
    押物品目錄表、現場圖各 1份及現場查獲翻拍照片12張為其
    依據，然被告於本院訊問時堅詞否認犯行，辯稱：我真的沒
    有讓人家玩這台電子遊戲機，我這台機器從 96年6月放到11
    月，是放在廚房裡面，進我廚房要通過一道門，我從來沒有
    讓顧客進我廚房，店後面有一個房間，我平常住在那裡，機
    台裡面的736個新台幣（下同 ）10元硬幣，都是我自己投進
    去的，查獲的時候，機台的鑰匙放在北三棧家中，是到了派
    出所，我才請我妹妹從我住家把鑰匙拿來，警察帶我回所內
    時，我也不知道裡面有多少錢等語。
四、經查：
  (一)證人蘇金章即查獲之警員到庭證述：是民眾報案說該小吃店
    內有賭博電玩，早上我們過去時，在店外查看就可以看到機
    台，機台擺在廚房，從店外透過玻璃門就可以看到，從吃飯
    的地方到廚房，有隔一道門，當時有插電，前面有沒有擺放
    椅子我不記得了，退幣孔沒有錢，螢幕顯示待機中。民眾報
    案只說有人玩電玩，我們不知道是誰在玩，那位民眾並沒有
    留下姓名紀錄，如果是老闆在玩，也是會有民眾報案。查獲
    後，被告在警局說機台是人家送的，平日都是他自己在玩，
    鑰匙是他妹妹送到派出所等語（見97年7月29日訊問筆錄 ）
    ，是依照證人所述以及本案全部卷證，僅能證明被告確實有
    擺放電子遊戲機台在小吃店廚房內，以及為警查獲時，機台
    內有736枚 10元硬幣之客觀事實，然尚無法單以機台跟零錢
    存在之事實，推論被告有開放他人把玩，經營電子遊戲場業
    之行為，被告於警詢時起均表示該機台係供自己娛樂之用，
    而依卷內照片，該機台擺放在廚房內電鍋旁邊，顯非適合開
    放他人入內把玩電子遊戲機台之場所、位置，且被告若有經
    營之意，該機台之鑰匙，應會放在機台附近或其隨手可得之
    處，以便每日清點零錢，然該鑰匙卻係於查獲後，始由被告
    通知其胞妹從家中送至警局，是被告所辯並未開放他人把玩
    扣案之電子遊戲機台乙節，尚堪採信。
  (二)又聲請簡易判決書雖記載被告自白，然被告於偵查中供述：
    該機台已經擺了半年，我放在路邊廚房的一個角落，是我自
    己在玩，我如果知道那是犯法，怎麼可能擺在路邊，這是我
    以前在釣蝦場認識的一個朋友送我的，就好像當作我自己的
    存錢桶，買菜剩回來的零錢就投進去，那個地方沒有客人會
    進去把玩，每投10元就有10分可以玩，押中的時候分數會累
    計，我都直接把分數洗掉，沒有讓它掉下現金，所以裡面才
    會有那麼多零錢，我不知道為何有人檢舉我，我真的沒有在
    營業... 我認罪，我不想再跑法院了等語（見97年4月14 日
    訊問筆錄），是其並無自白之真意，而係在考量訴訟成本之
    現實面下所為認罪，尚難採為對被告不利之證據，附此敘明
    。
五、綜上，本件係屬不能證明被告犯罪，並經公訴檢察官當庭請
    求為無罪之諭知，應依刑事訴訟法第452條、第301條第 1項
    前段，判決如主文。
六、檢察官如不服本案判決，得自收受送達之日起10日內，附具
    體上訴理由，向本院提起上訴。
本案經檢察官李子春到庭執行職務。
中    華    民    國    97    年    8     月    15    日
                  刑事第一庭  法  官  蕭一弘
上列正本證明與原本無異。
如對本判決不服，應於送達後10日內，向本院提出上訴狀。
（上訴狀應記載具體上訴理由並應抄附繕本）
中    華    民    國    97    年    8     月    15    日
                              書記官


司法院資訊處製作；財團法人民間司法改革基金會備份。
